【裁判字號】    90,台上,5792
【裁判日期】    900920
【裁判案由】    妨害自由
【裁判全文】
最高法院刑事判決                                九十年度台上字第五七九二號
    上  訴  人  甲○○
右上訴人因妨害自由案件，不服台灣高等法院台南分院中華民國八十八年六月八日第
二審判決（八十八年度上訴字第六四二號，起訴案號：台灣台南地方法院檢察署八十
七年度偵字第一四三六五號），提起上訴，本院判決如左：
    主  文
上訴駁回。
    理  由
按刑事訴訟法第三百七十七條規定，上訴於第三審法院，非以判決違背法令為理由，
不得為之。是提起第三審上訴，應以原判決違背法令為理由，係屬法定要件。如果上
訴理由狀並未依據卷內訴訟資料，具體指摘原判決不適用何種法則或如何適用不當，
或所指摘原判決違法情事，顯與法律規定得為第三審上訴理由之違法情形，不相適合
時，均應認其上訴為違背法律上之程式，予以駁回。本件原判決維持第一審論處上訴
人甲○○以非法方法，剝奪人之行動自由罪刑之判決，駁回其於第二審之上訴。已敘
明上訴人於民國八十七年十二月八日凌晨三時許，在台南市百樂舞廳，藉詞邀潘玉珍
至ＫＴＶ唱歌，旋駕車往台南縣佳里鎮喜來登汽車賓館方向行駛，途中向潘玉珍恫稱
如果不從（至賓館性行為），下場會很難看等語，且不讓潘玉珍下車，致其心生畏懼
。同日凌晨三時三十分許，駛至該賓館櫃檯處，潘玉珍乘隙逃出車外，上訴人即以強
暴方法將之拖上車，而剝奪其行動自由，並致其雙臂等處擦傷等情。係依憑上訴人在
警訊及偵查中之供述，潘玉珍之指訴，並綜合診斷證明書等全部卷證資料，為其所憑
之證據及認定之理由。復以上訴人否認有妨害自由之故意等辯解為不足採，於理由內
說明及指駁綦詳。所為論敘，俱有卷存證據資料可資覆按，從形式上觀察，並無違背
法令之情形存在。按刑事訴訟法第三百七十九條第十款所稱應調查之證據，係指與待
證事實有重要關係，在客觀上認為應行調查者而言。證據與待證事實之間有無重要關
係，應以該證據所證明者，是否足以推翻原審判決所確認之事實，而得據以為不同之
認定為斷；倘係枝節性之問題，或屬被害經過細節，既非待證事實所關重要之點，即
欠缺調查之必要性。上訴人僅付費邀潘玉珍出場陪伴宵夜、唱歌，不包括性服務，乃
出言恐嚇，要求性服務，強行帶往賓館，並於潘玉珍乘隙逃逸時，施加暴力予以拉回
車上，其有妨害自由之故意甚灼，原判決已論列翔明。上訴人聲請調查潘玉珍究係在
如何情況下欲逃離？離開多遠即被拉回？最後如何離開？上訴人拉回潘玉珍時有無表
明原因？等各節，均屬犯罪經過之枝節性問題，不足以推翻原判決依憑證據所為事實
之認定，客觀上自無調查之必要性。上訴意旨，仍執陳詞，以此指摘原判決有應調查
之證據未予調查及理由不備之違法，殊非第三審上訴之合法理由。再，刑之量定，屬
事實審法院職權裁量之事項。原判決依刑法第五十七條規定，審酌一切情狀，維持第
一審判決所量處之刑，亦稱適當，尤不得任意指摘執為違法。上訴意旨指摘之各節，
與法律規定得為第三審上訴理由之違法情形，不相適合，其上訴違背法律上之程式，
應予駁回。
據上論結，應依刑事訴訟法第三百九十五條前段，判決如主文。
中      華      民      國     九十     年      九      月     二十     日
                              最高法院刑事第五庭
                                  審判長法官  紀  俊  乾
                                        法官  黃  正  興
                                        法官  劉  介  民
                                        法官  陳  東  誥
                                        法官  林  秀  夫
      右正本證明與原本無異
                                              書  記  官
中      華      民      國     九十     年      九      月     二十四   日


司法院資訊處製作；財團法人民間司法改革基金會備份。
